臺灣嘉義地方法院刑事判決　　　　　　　100年度訴字第322號
公　訴　人　臺灣嘉義地方法院檢察署檢察官
被　　　告　林伯軒
上列被告因違反毒品危害防制條例等案件，經檢察官提起公訴（
99年度偵字第5210號、第7172號、99年度毒偵字第1346號），被
告於準備程序中就被訴事實為有罪之陳述，本院合議庭裁定由受
命法官改依簡式審判程序審理，判決如下：
    主  文
林伯軒施用第二級毒品，累犯，處有期徒刑月；又施用第一級
毒品，累犯，處有期徒刑陸月；又共同犯攜帶兇器竊盜罪，累犯
，處有期徒刑柒月，扣案附表編號1所示油壓剪壹支沒收；又共
同犯攜帶兇器竊盜罪，累犯，處有期徒刑柒月，扣案附表所示之
物均沒收。應執行有期徒刑壹年貳月，扣案附表所示之物均沒收
。
    犯 罪 事 實
一、林伯軒前因施用毒品案件，經臺灣雲林地方法院以95年度毒
    聲字第289號裁定令入勒戒處所施以觀察、勒戒，於民國96
    年1月31日因認無繼續施用毒品傾向而執行完畢釋放，並經
    臺灣雲林地方法院檢察署檢察官以95年度毒偵字第1204號不
    起訴處分確定，再因違反毒品危害防制條例案件，經同法院
    於96年10月1日，以96年度虎簡字第417號判決判處有期徒刑
    6月，如易科罰金，以新臺幣（下同）1,000元折算1日確定
    ，於97年1月14日易科罰金執行完畢。猶不知悔改，分別為
    以下犯行：
(一)、於前揭觀察、勒戒執行完畢釋放後5年內，復基於施用第2級
    毒品甲基安非他命之犯意，於99年6月26日晚上8時許，在雲
    林縣四湖鄉公園附近其所駕駛之自用小客車車內，以將甲基
    安非他命放入玻璃球中，點火燒烤吸食煙霧之方式，施用甲
    基安非他命1次。
(二)、於前揭施用甲基安非他命完畢後，旋另基於施用第1級毒品
    海洛因之犯意，在相同地點，以將海洛因摻入香菸，點燃吸
    食煙霧之方式，施用海洛因1次。
(三)、於99年6月26日晚上11時許，與真實姓名不詳、綽號「阿明
    」之成年男子共同意圖為自己不法之所有，基於竊盜之犯意
    聯絡，由林伯軒攜帶其所有，客觀上足對人之生命、身體、
    安全構成威脅，具有危險性而可作為兇器使用之油壓剪1支
    （附表編號1），由「阿明」駕駛林伯軒向不知情之王燕源
    借用之車牌號碼RY-3586號自用小客車搭載林伯軒，至嘉義
    縣朴子市○○里○○○○段德家小段349號（失竊電線桿：
    朴南153東8-11、15-16等處），竊取台灣電力股份有限公司
    （下稱台電）嘉義區業處朴子服務所劉威遠所看管之電纜線
    1批（祼硬銅線22m/m2，1309公尺、祼硬銅線60m/m2，201公
    尺、銅玻璃電線22m/m2，131公尺，共計價值70,956元），
    得手後駕車載運離去。
(四)、林伯軒復另行起意，於99年6月27日凌晨1時30分許，與「阿
    明」共同意圖為自己不法之所有，基於竊盜之犯意聯絡，由
    林伯軒攜帶前揭其所有，客觀上足對人之生命、身體、安全
    構成威脅，具有危險性而可作為兇器使用之油壓剪1支，並
    攜帶其所有之斜口鉗、尖嘴鉗、十字起子、伸收絕緣桿、三
    叉型扳手各1支、小型鉗3支、扳手4支等兇器及扣環3個、膠
    帶2個等工具，由「阿明」駕駛前開自用小客車搭載林伯軒
    ，至嘉義縣義竹鄉溪洲村上溪洲處（台電桿號：松梅74南12
    西17東7-東7分1），竊取台電員工徐慶兆所管理之電纜線1
    批（裸硬銅線22m/㎡5捆，總重41公斤、PVC風雨線22m/㎡2
    捆，總重32公斤，共計價值8,662元），得手後駕車載運離
    去。嗣於同日凌晨2時許，在嘉義縣義竹鄉溪洲村台19線與
    產業道路路口，為警發現其行跡可疑，而對其實施欄查，林
    伯軒不配合盤查，駕車加速逃逸，經員警追捕，於同日凌晨
    2時30分許，因林伯軒不慎撞擊樑柱，而當場為警逮捕，並
    於上開車輛內查扣前揭徐慶兆所管理之電纜線（業據徐慶兆
    領回）及上開工具，並經其同意採集尿液送驗，結果呈嗎啡
    （海洛因代謝物）、甲基安非他命陽性反應，而悉上情。
二、案經嘉義縣警察局布袋分局報告臺灣嘉義地方法院檢察署檢
    察官偵查起訴。
    理  由
壹、程序事項
    本件於準備程序進行中，被告林伯軒就被訴事實為有罪之陳
    述，且所犯係死刑、無期徒刑、最輕本刑為3年以上有期徒
    刑以外之罪，經本院告知簡式審判程序之旨，並聽取檢察官
    及被告之意見後，依刑事訴訟法第273條之1第1項之規定，
    裁定進行簡式審判程序，復依刑事訴訟法第273條之2規定，
    不適用證據提示、交互詰問及傳聞法則有關證據能力限制等
    規定，是本件卷附之各項證據，均得作為認定犯罪之證據，
    先予敘明。
貳、實體事項
一、前揭犯罪事實，業據被告於本院行準備程序及審理時坦承不
    諱（見本院卷第28、35頁），核與證人劉威遠、徐慶兆、王
    燕源於警詢證述之情節相符（見嘉義縣警察局朴子分局嘉朴
    警偵字第0990031571號卷，下稱警二卷，第6至8頁；嘉義縣
    警察局布袋分局嘉布警偵字第0990071765號卷，下稱警三卷
    ，第6至9頁），並有被害人報告單、電力線路失竊現場調查
    報告表、台灣電力公司嘉義區營業處配電設計圖、林伯軒竊
    取台電公司電纜線位置圖、通聯調調閱查詢單、扣押物品清
    單、贓物認領保管單、同意搜索書、搜索筆錄、無應扣押之
    物證明書各1份、現場及扣案物品等照片27張、監視錄影畫
    面翻拍照片1張等件在卷可稽（見警二卷第9至31頁；警三卷
    第11至21頁），又被告於99年6月27日上午11時10分許經警
    查獲後，得其同意採集尿液送驗，由檢驗單位以酵素免疫分
    析法為初步檢驗，再以氣相層析質譜儀法為確認檢驗，結果
    呈嗎啡（海洛因代謝物）、甲基安非他命陽性反應乙情，此
    有台灣檢驗科技股份有限公司濫用藥物檢驗報告、代號與真
    實姓名對照表（代號：布38）各乙份在卷可佐（見嘉義縣警
    察局布袋分局嘉布警偵字第0990072284號卷第6、7頁），而
    以氣相層析質譜儀法作為毒品藥物及其代謝產物之定性及定
    量分析，可排除偽陽性之可能，又被告前因施用毒品案件，
    經法院裁定令入勒戒處所施以觀察、勒戒，於96年1月31日
    認無繼續施用毒品傾向而執行完畢釋放，並經臺灣雲林地方
    法院檢察署檢察官以95年度毒偵字第1204號不起訴處分確定
    ，此有臺灣高等法院被告前案紀錄表1份附卷供參，於上揭
    觀察、勒戒執行完畢釋放後5年內，再犯本件施用毒品案件
    ，依法即應予以追訴處罰，此外，復有油壓剪、斜口鉗、尖
    嘴鉗、十字起子、伸收絕緣桿、三叉型扳手各1支、小型鉗3
    支、扳手4支、扣環3個、膠帶2個等物扣案為憑，均堪為補
    強證據，足以擔保被告前述任意性自白與事實相符。綜上所
    述，本件事證明確，被告犯行洵堪認定，應依法論科。
二、論罪科刑
(一)、查被告就本件犯罪事實一(三)、(四)所示行為後，刑法第321條
    於100年1月10日修正，並經總統於100年1月26日以華總一義
    字第10000015561號令公布生效，自100年1月28日起施行，
    而按行為後法律有變更者，適用行為時之法律，但行為後之
    法律有利於行為人者，適用最有利於行為人之法律，現行刑
    法第2條第1項定有明文。修正前刑法第321條第1項規定「犯
    竊盜罪而有下列情形之一者，處六月以上、五年以下有期徒
    刑一、…」修正後則規定「犯竊盜罪而有下列情形之一者，
    處六月以上、五年以下有期徒刑，得併科新臺幣十萬元以下
    罰金：一、…」法定本刑增訂罰金刑，涉及科刑規範變更，
    自有新舊法比較之必要，經比較結果，被告就本件攜帶兇器
    竊盜犯行，仍以修正前之舊法規定較為有利。
(二)、按海洛因、甲基安非他命分別為毒品危害防制條例第2條第
    2項第1款、第2款所定之第1級毒品、第2級毒品，依法不得
    持有、施用。又刑法第321條第1項第3款之攜帶兇器竊盜罪
    ，係以行為人攜帶兇器竊盜為其加重條件，此所謂兇器，其
    種類並無限制，凡客觀上足對人之生命、身體、安全構成威
    脅，具有危險性之兇器均屬之，且祇須行竊時攜帶此種具有
    危險性之兇器為已足，並不以攜帶之初有行兇之意圖為必要
    ，最高法院79年台上字第5253號判例意旨參照，被告本件犯
    行所攜帶之油壓剪、斜口鉗、尖嘴鉗、十字起子、伸收絕緣
    桿、三叉型扳手各1支、小型鉗3支、扳手4支，除伸收絕緣
    桿外，均為金屬材質，具有鋒利尖端，伸收絕緣桿長度甚長
    ，倘持之朝人身之要害割、刺，均足以殺傷人之生命、身體
    ，要係具有危險性之兇器無疑，是核被告就犯罪事實一(一)、
    (二)、(三)、(四)所為，分別係犯毒品危害防制條例第10條第2項
    之施用第2級毒品罪、同條第1項之施用第1級毒品罪、修正
    前刑法第321條第1項第3款之竊盜罪、修正前刑法第321條第
    1項第3款之竊盜罪，其持有海洛因、甲基安非他命之低度行
    為，各應為施用之高度行為所吸收，不另論罪，又被告與成
    年人「阿明」就犯罪事實一(三)、(四)間有犯意聯絡及行為分擔
    ，為共同正犯。另被告前因施用毒品案件，經法院判處罪刑
    確定，於97年1月14日易科罰金執行完畢，詳如犯罪事實欄
    所述，亦有上開前案紀錄表乙份存卷為按，其於受徒刑之執
    行完畢，5年以內故意再犯本件有期徒刑以上之4罪，均為累
    犯，各應依刑法第47條第1項規定，加重其刑。至於所謂未
    發覺之罪，係指凡有偵查職權之機關或公務員，不知有犯罪
    之事實，或雖知有犯罪事實，而不知犯罪人為何人者，均屬
    之（最高法院96年度台上字第7299號判決意旨參照）。被告
    於為警查獲竊盜犯行時，於警方尚未知悉其有施用毒品犯行
    前，主動供出於前揭時、地有施用海洛因之犯行，此有其警
    詢筆錄1份在卷可稽，此部分符合自首之規定，依刑法第62
    條前段減輕其刑，依法並先加重其刑後減輕之。至於犯罪事
    實一(三)、(四)部分，因警方查獲被告後，雖在自用小客車上起
    出電纜線1批及竊取工具，因已接獲被害人劉威遠報案電纜
    線失竊，警方調閱被告使用之行動電話通聯記錄及前揭自用
    小客車行駛之道路路口監視錄影畫面，有具體事證而合理懷
    疑係為被告所為，此有嘉義縣警察局朴子分局100年4月24日
    嘉朴警偵字第1000005768號函、嘉義縣警察局布袋分局100
    年4月21日嘉布警偵字第1000003964號函檢送職務報告書各
    乙份附卷可據（見本院卷第20至23、42至43頁），是無自首
    減輕其刑之適用，併以說明。
(三)、爰審酌被告國中肄業之智識程度，正值青壯，卻不思以正當
    方式獲取所需，竟為私利，竊取電纜線，造成損失情節非輕
    ，且前已有竊盜等犯罪紀錄，此有上開前案紀錄表1份存卷
    為憑，未見遷善，本次攜帶兇器行竊，對於社會治安亦有危
    害，另再度施用毒品，顯未能戒除，兼衡被告犯後坦承之態
    度，本件竊盜所獲不法利益，施用毒品屬自殘行為之本質，
    被告自承與父、母親、妻、兄、嫂、妹同住，育有2女、從
    事環保回收之家庭、經濟狀況等一切情狀，分別量處如主文
    所示之刑，並定其應執行之刑，以示懲儆。至於扣案之油壓
    剪1支，係供本件2次竊盜犯行所用，斜口鉗、尖嘴鉗、十字
    起子、伸收絕緣桿、三叉型扳手各1支、小型鉗3支、扳手4
    支則為犯罪事實一(四)之竊盜犯行攜帶至現場之兇器，亦為供
    犯罪所用之物，又查獲之扣環3個、膠帶2個則為供犯罪預備
    之用，均為被告所有，業據其於警詢及偵查中供承在卷（見
    警三卷第2頁；偵查卷第9頁），雖被告於本院審理時供稱；
    油壓剪係「阿明」所有，十字起子係原車主所有，其餘物品
    工具為現場他人遺留等語（見本院卷第28頁），然證人王燕
    源於警詢時已證稱：在自用小客車上起獲之工具均非伊所有
    等語（見警三卷第9頁），足以佐證被告於警詢、偵查時供
    述之真實性，其於本院審理時之辯解，尚非可採，是油壓剪
    1支，應於2次竊盜犯行，依刑法第38條第1項第2款之規定，
    各為沒收之諭知，至於其餘扣案工具（詳見附表），亦應於
    犯罪事實一(四)之竊盜犯行，依刑法第38條第1項第2款之規定
    為沒收之宣告。
據上論斷，應刑事訴訟法第273條之1第1項、第299條第1項前段
毒品危害防制條例第10條第1項、第2項，刑法第2條第1項前段、
第11條前段、第28條、（修正前）第321條第1項第3款、第47條
第1項、第62條前段、第51條第5款、第38條第1項第2款，判決如
主文。
本案經檢察官郭志明到庭執行職務。
中    華    民    國  100    年     4    月    29    日
                  刑事第二庭    法  官  林青怡
以上正本證明與原本無異。
如不服本判決應於收受判決後10日內向本院提出上訴書狀，並應
敘述具體理由；其未敘述上訴理由者，應於上訴期間屆滿後20日
內向本院補提理由書（均須按他造當事人之人數附繕本）「切勿
逕送上級法院」。告訴人或被害人如對於本判決不服者，應具備
理由請求檢察官上訴，其上訴期間之計算係以檢察官收受判決正
本之日期為準。
中    華    民    國   100    年    4     月    29    日
                                書記官  江芳耀
附錄論罪科刑法條
毒品危害防制條例第10條
施用第一級毒品者，處6月以上5年以下有期徒刑。
施用第二級毒品者，處3年以下有期徒刑。
修正前刑法第321條
犯竊盜罪而有左列情形之一者，處六月以上、五年以下有期徒刑
：
一、於夜間侵入住宅或有人居住之建築物、船艦或隱匿其內而犯
    之者。
二、毀越門扇、牆垣或其他安全設備而犯之者。
三、攜帶兇器而犯之者。
四、結夥三人以上而犯之者。
五、乘火災、水災或其他災害之際而犯之者。
六、在車站或埠頭而犯之者。
前項之未遂犯罰之。
【附表】應沒收之物
┌──┬──────────┬────┬──────────┐
│編號│ 物品               │數量    │備註                │
├──┼──────────┼────┼──────────┤
│1   │油壓剪              │1支     │於犯罪事實一(三)、(四)均│
│    │                    │        │為沒收              │
├──┼──────────┼────┼──────────┤
│2   │小型鉗              │3支     │於犯罪事實一(四)沒收  │
├──┼──────────┼────┤                    │
│3   │斜口鉗              │1支     │                    │
├──┼──────────┼────┤                    │
│4   │尖嘴鉗              │1支     │                    │
├──┼──────────┼────┤                    │
│5   │十字起子            │1支     │                    │
├──┼──────────┼────┤                    │
│6   │扳手                │4支     │                    │
├──┼──────────┼────┤                    │
│7   │三叉型扳手          │1支     │                    │
├──┼──────────┼────┤                    │
│8   │扣環                │3個     │                    │
├──┼──────────┼────┤                    │
│9   │膠帶                │2個     │                    │
├──┼──────────┼────┤                    │
│10  │伸收絕緣桿          │1支     │                    │
└──┴──────────┴────┴──────────┘